臺灣高等法院高雄分院刑事判決　　　　96年度上訴字第1066號
上　訴　人　臺灣高雄地方法院檢察署檢察官
上　訴　人
即　被　告　丙○○
選任辯護人　林春華律師
上列上訴人因被告偽造文書等案件，不服臺灣高雄地方法院95年
度訴字第3423號中華民國96年4 月12日第一審判決（起訴案號：
臺灣高雄地方法院檢察署95年度偵字第15194 號），提起上訴，
本院判決如下：
    主  文
原判決撤銷。
丙○○為他人處理事務，意圖損害本人之利益，而為違背其任務
之行為，致生損害於本人之財產，處有期徒刑拾月，減為有期徒
刑伍月，如易科罰金，以銀元參佰元即新台幣玖佰元折算壹日。
緩刑參年。
    事  實
一、丙○○（原名潘書侑）原係元富證券股份有限公司（下稱元
    富證券公司）七賢分公司期貨部之業務經理，從事證券及期
    貨等服務事業，明知元富證券公司未經向前財政部證券暨期
    貨管理委員會（下稱財政部證期會）、及93年7 月1 日改制
    後行政院金融監督管理委員會（下稱行政院金管會）之報備
    許可及發給許可證照，不得經營期貨經紀、顧問事業，竟未
    經財政部證期會、行政院金管會許可，於民國93年2 月26日
    ，向甲○○、乙○○夫妻表示，可代為操作期貨及選擇權契
    約買賣，保證無風險，每月至少可獲利投資金額百分之2 以
    上，並與乙○○簽訂「僱佣契約書」，由甲○○夫妻出資新
    台幣（下同）300 萬元資金，以乙○○名義在元富期貨股份
    有限公司（下稱元富期貨公司）開設交易帳號0000000 號帳
    戶，交由丙○○代甲○○夫妻操作期貨及選擇權契約買賣，
    約定投資報酬率為百分之2 ，若投資獲利百分之2 以上，丙○○從中可獲得百分之30之利益，契約期間自93年2月26 日
    起，迄94年2 月26日止。其後，丙○○先向甲○○、乙○○
    佯稱投資已獲得百分之2 以上利益，分別於93年3 月29日、
    4 月28日匯款45萬元及38萬元至乙○○於國泰世華商業銀行
    苓雅分行（下稱國泰世華銀行）之帳戶內，乙○○、甲○○
    2 人即依約將丙○○應得百分之30利潤之11萬7 千元及9 萬
    6 千元匯至丙○○於國泰世華銀行帳號00000000000 號帳戶
    內，以此方式掩飾其投資虧損之事實，經甲○○夫婦一再要
    求提出期貨交易之「買賣報告書」後，仍拒不提出，丙○○
    竟基於背信之犯意，意圖為損害本人之利益，反誑稱投資期
    貨獲利頗豐，於93年5 月間向甲○○夫婦遊說、鼓吹持續加
    碼投資，雙方遂於93年5 月4 日，另重新簽訂「僱佣契約書
    」，甲○○等2 人再增加200 萬元投資金額，契約期間自93
    年5 月4 日起，迄94年5 月4 日止，致生損害於甲○○、乙○○。丙○○嗣先後於93年6 月2 日、7 月5 日及8 月16日
    ，分別匯入20萬元、12萬元及3 萬7 千元至乙○○上開帳戶
    內，製造獲利假象，嗣在無法應付甲○○夫婦之要求下，乃
    於93年8 月8 日，製作並交付內容不實之「買賣報告書」，
    裡面記載乙○○在元富期貨公司帳號0000000 號交易帳戶，
    於5 月5 日交易餘額為300 萬3074元、5 月30日交易餘額為
    512 萬7019元之不實內容。嗣經甲○○察覺有異，向元富期
    貨公司調取「期貨交易人買賣報告書」，比對內容後，發現
    與丙○○所提之「買賣報告書」內容完全不符，始悉上情。
二、案經乙○○、甲○○提出告訴，暨法務部調查局高雄市調查
    處（下稱市調處）移送臺灣高雄地方法院檢察署檢察官偵查
    起訴。
    理  由
壹、證據能力部分：
一、按被告以外之人（包括證人、鑑定人、告訴人、被害人及共
    同被告等）於審判外之陳述雖不符刑事訴訟法第159條之1至
    之4等4條之規定，而經當事人於審判程序同意作為證據，法
    院審酌該言詞陳述或書面陳述作成時之情況，認為適當者，
    亦得為證據；又當事人、代理人或辯護人於法院調查證據時
    ，知有刑事訴訟法第159條第1項不得為證據之情形，而未於
    言詞辯論終結前聲明異議者，視為有前項之同意，同法第15
    9條之5定有明文。本件檢察官、辯護人及被告於本院審判程
    序時，就原審判決所引用各項證據（含傳聞證據、非傳聞證
    據及符合法定傳聞法則例外之證據）之證據能力均表示無意
    見（見本院卷第61頁），且於本院言詞辯論終結前，檢察官
    、辯護人及被告對於卷附具有傳聞證據性質之證據，既均已
    知其情，均未聲明異議，本院認該具有傳聞證據性質之證據
    ，並無任何違法取證之不適當情形，以之作為證據使用係屬
    適當，自得採為認定被告犯罪事實之證據。
二、再卷附之行政院金管會95年6 月14日函1 份，係上開機關應
    檢察官偵查所需之囑託查明元富期貨公司是否具備期貨經理
    業務資格、得否代客操作業務等事項所製作、開立之業務文
    書；及元富期貨公司出具之「期貨交易人買賣報告書」1 份
    之書面資料，係元富期貨公司應開戶人乙○○之請求，就被
    告於93年3 月至8 月以該公司乙○○帳戶操作期貨及選擇權
    契約買賣交易事項，而本於業務上電腦交易紀錄所製作、開
    立之紀錄文書，檢察官、被告及其辯護人均未提出有何顯不
    可信之情況，且與待證事實有關聯性，應屬刑事訴訟法第15
    9 條之4 第3 款所定其他於可信之特別情況下所製作之文書
    ，認具有證據能力。
貳、實體部分：
一、訊據被告丙○○除否認有於93年5 月間向甲○○夫婦遊說、
    鼓吹持續加碼投資之情節外，就其餘上開犯行均坦承不諱，
    並陳稱：背信部分伊有與告訴人私下和解，有簽賠償協議書
    、410 萬元本票給告訴人乙○○云云。
  (一)經查，上揭事實就期貨交易法第63條第2 款、第3 款部分，
    業據被告於警詢、檢察官偵查及本院審理中坦承不諱，且有
    證人劉尊先於警詢，證人乙○○、甲○○分別於警詢、原審
    審理中證述綦詳（見市調處調查卷第21-23 頁、第26-27 頁
    、原審卷第97-100頁、第101-103 頁），並有元富證券公司
    提供之被告任職同意書及身分證影本、乙○○93年3 月10日
    元富期貨公司開戶文件各1 份、93年2 月27日國泰世華銀行
    匯出匯款回條2 紙、送金簿存根1 紙（乙○○匯款290 萬元
    、10萬元、200 萬元入元富期貨公司乙○○帳戶）、僱佣契
    約書2 份（93年2 月26日、93年5 月4 日）等資料附卷足參
    。再被告為掩飾其投資虧損之事實，分別於同年3 月29日、
    4 月28日匯款45萬元、38萬元至乙○○國泰世華銀行上開帳
    戶內，甲○○、乙○○2 人即依約將丙○○應得百分之30利
    益之11萬7 千元、9 萬6 千元匯至丙○○於同銀行帳戶內，
    有93年3 月30日、93年4 月30日活儲存款存入憑條影本2 紙
    （乙○○存入潘書侑帳號：00000000000 ；金額各9 萬6 千
    元、11萬7 千元）在卷足參；又被告所提供買賣報告書內容
    與真實交易紀錄不符，亦有其交付乙○○不實買賣報告書12
    份（帳戶0000000 號），與元富期貨公司出具之「期貨交易
    人買賣報告書」1 份在卷比對可稽。
  (二)就「誇大偏頗之宣傳」部分，被告雖具有期貨營業員之資格
    ，惟被告亦自承：其本案與告訴人簽訂僱佣契約書當時，即
    自92年6 月16日至93年11月19日止，係任職於元富（綜合）
    證券公司七賢分公司期貨部經理（職務營業員），並非元富
    期貨經理公司之期貨交易營業員，其僅得提供客戶意見，不
    得執行代客操作期貨交易（即經理）業務一節，且有證人即
    元富證券公司期貨部經理劉尊先於警詢證述明確，並有元富
    證券公司95年7 月19日函、被告員工任職同意書各1 份在卷
    足參；而被告為獲取佣金利益，竟對告訴人二人誑稱投資期
    貨獲利頗豐，並採取不實營業獲利之假動作，分別於同年3
    月29日、4 月28日匯款45萬元、38萬元至乙○○國泰世華銀
    行上開帳戶內，使告訴人誤信其偏頗不實之宣傳，方能於93
    年2 月26日、同年5 月4 日與告訴人簽訂「僱佣契約書」等
    情，亦有證人甲○○及乙○○於檢察官偵查中具結證述屬實
    ，且有上開被告、告訴人各次匯款單據、「僱佣契約書」等
    資料在卷足參。
  (三)就意圖損害本人利益而背信部分：被告代告訴人操作期貨交
    易結果，迄至93年4月底，原有投資金額300萬元，僅剩餘10
    8萬7999元（即虧損191萬2001元），有元富期貨公司之該月
    份期貨交易人賣賣報告書1 紙在卷可稽（見調查卷第62頁）
    ，被告非但無法提出期貨交易之「買賣報告書」，且向告訴
    人說明實情，反隱瞞真實交易狀況，更於93年5 月初再向甲○○夫妻遊說、鼓吹持續加碼投資，雙方遂於93年5 月4 日
    ，另重新簽訂「僱佣契約書」，致甲○○2 人再增加200 萬
    元之投資金額，且於93年6 月2 日、7 月5 日及8 月16日，
    先後匯入20萬元、12萬元及3 萬7 千元至乙○○上開帳戶內
    ，製造獲利之假象，結果迄至93年8 月底餘額僅440 元（見
    調查卷第66頁），形同全部虧空，使告訴人二人無法於投資
    前得到充分判斷而停止投資，亦無法於93年5 月底，在投資
    餘額僅餘80萬7242元（參調查卷第63頁），及時終止僱佣契
    約（即贖回），停止交易以減輕損害，致生此部分財產損害
    （200 萬元）於甲○○、乙○○，此有93年5 月4 日該200
    萬元匯出匯款回條、「僱佣契約書」、元富期貨公司之「期
    貨交易人買賣報告書」各1 份在卷足憑（見警卷第30頁、40
    頁、第42頁、本院卷外放資料），是被告就此部分確有意圖
    為損害本人之利益之背信犯意已明。被告前詞所辯部分，無
    非事後避就之詞，不足採信。
  (四)綜上所述，被告確有上開違反期貨交易法、背信等犯行，罪
    證已臻明確，犯行堪以認定，應依法論科。
二、被告行為後，如附表所示之相關法律條文均業經變更，並俱
    於民國95年7 月1 日施行，自應為新舊法之比較。再比較新
    舊法時應就罪刑有關之共犯、未遂犯、想像競合犯、牽連犯
    、連續犯、結合犯，以及累犯加重、自首減輕暨其他法定加
    減原因（如身分加減）與加減例等一切情形，綜其全部罪刑
    之結果而為比較；且修正後刑法第2 條第1 項之規定，係規
    範行為後「法律變更」所生新舊法比較適用之準據法，故如
    新舊法處罰之輕重相同，即無比較適用之問題，非本條所指
    之法律有變更，即無本條之適用，應依一般法律適用原則，
    適用裁判時法。又想像競合犯認新法第55條但書係科刑之限
    制，為法理之明文化，非屬法律之變更（最高法院95年度刑
    事庭第8 次、第21次會議決議參照）。而經依附表所示各項
    規定整體比較之結果，仍按刑法第2 條第1 項「從舊從輕」
    規定，以舊法之規定有利於被告，自應適用修正前之舊法規
    定處斷。
三、本件被告為元富證券公司期貨部營業員，該公司並未經當時
    主管機關財政部證期會、及93年7 月1 日改制後之行政院金
    管會許可，不得經營期貨經理業務，而僅得經營期貨經紀、
    期貨自營及期貨顧問等業務，該公司轉投資之元富期貨經理
    公司始得經營期貨代客操作業務，此有行政院金管會95年6
    月14日金管證七字第0950125234號函在卷足憑，是元富證券
    公司期貨部，係屬期貨交易法第57條第2 項、第3 項、第82
    條所規定之期貨顧問事業即期貨服務事業，而期貨交易法第
    63條有關期貨事業之業務員不得有之行為規定，於期貨服務
    事業之營業員仍準用之，同法第88條著有明文。核被告所為
    ，其明知不得從事對客戶有關期貨代客操作交易，竟仍對期
    貨交易人作獲利之保證、約定分享利益、為誇大、偏頗之宣
    傳部分，係犯違反期貨交易法第63條第2 、3 、6 款之規定
    ，應按同法第116條第1款處罰之罪；另被告為他人處理事務
    ，意圖為損害本人之利益，而為違背其任務之行為，致生損
    害於本人之財產部分，係犯刑法第342條第1項之背信罪。檢
    察官起訴意旨雖以被告係犯為自己不法利益之背信罪嫌（詳
    下述），惟就上開為損害本人利益之背信犯行，起訴犯罪事
    實已經敘明，且有列舉法條，應為起訴之效力所及，自應併
    予審究。再被告上開2 次對期貨交易人為獲利之保證、約定
    分享利益、誇大偏頗之宣傳犯行，時間緊接，所犯又係構成
    要件相同之罪名，顯係基於概括犯意反覆為之，應依修正前
    刑法第56條連續犯之規定，論以一違反期貨交易法第63條第
    2 、3 、6 款規定而依同法第116 條第1 款處罰之罪論處，
    並加重其刑。而被告所犯違反期貨交易法第116 條第1 款、
    刑法第342 條背信二罪間，有方法、目的之牽連關係，應依
    修正前刑法第55條後段論以牽連犯，並從其一重之刑法背信
    罪處斷。又本件被告犯罪時間，在民國96年4 月24日以前，
    合於中華民國96年罪犯減刑條例第2 條第1 項第3 款所定減
    刑條件，應依法減其宣告刑二分之一。
四、原審據以論處被告罪刑，固非無見；惟查：(一)被告犯罪時間
    ，在民國96年4 月24日以前，合於中華民國96年罪犯減刑條
    例第2 條第1 項第3 款所定減刑條件，應依法減其宣告刑二
    分之一，原審未及適用上開減刑條例予以減刑自有未洽。(二)
    又刑事審判旨在實現刑罰權之分配的正義，故法院對有罪之
    被告科刑，應符合罪刑相當原則，使罰當其罪，此所以刑法
    第57條明定科刑時應審酌一切情狀，尤應注意該條所列10款
    事項以為科刑輕重之標準。本件被告於犯罪後，已於本院審
    理中與告訴人達成民事訴訟和解，賠償告訴人甲○○、乙○○各新台幣225 萬元，並已先給付告訴人各25萬元，餘款則
    自96年9 月1 日起按月分期付款，此有本院和解筆錄在卷足
    佐（見本院卷第101 頁），原判決未及審酌此和解部分，亦
    有未洽。被告否認部分犯罪，指摘原判決不當，並無理由，
    公訴人依告訴人請求，指摘原判決量刑過輕，雖亦無理由。
    惟原判決既有上開可議之處，自應由本院將原判決撤銷改判
    。爰審酌被告明知其當時職務不得代客操作期貨買賣業務，
    竟仍作誇大偏頗之宣傳，且與客戶約定保證獲利、分享利益
    ，並於先期投資失利後，隱瞞真相，意圖損害本人利益而違
    背任務，致生損害本人約200 萬元財產之結果，且被告事後
    於本院審理時已與告訴人達成民事和解，告訴人亦均表示願
    原諒被告（見本院卷第95頁），並念被告犯後坦承大部分犯
    行、尚有悔意，其前未有犯罪前科紀錄，有台灣高等法院被
    告前案紀錄表在卷足參，暨其犯罪之動機、目的、手段等一
    切情狀，酌情量處如主文第2 項所示之刑，並依中華民國96
    年罪犯減刑條例規定減輕二分之一，及依修正前刑法第41條
    第1 項諭知易科罰金之折算標準，以資儆懲。
五、被告未曾受有刑徒刑以上刑之宣告，有台灣高等法院被告全
    國前案紀錄表一份附卷可稽（見本院卷第24頁），此次係屬
    偶發初犯，況被告於本院審理中已與告訴人和解，取得告訴
    人甲○○夫婦之諒解，並均表示願原諒被告，已如前述；被
    告經此論罪科刑之教訓，當知警惕，應無再犯之虞，本院認
    其所宣告之刑，以暫不執行為適當，爰參照最高法院95 年5
    月23日第8次刑事庭會議決議，逕依修正後刑法第74條第1項
    第1款之規定，予以宣告緩刑3年，以觀後效。
六、至公訴意旨另以：(1)被告丙○○另基於背信之犯意，意圖為
    自己不法之利益，於93年3 月間，明知獲利不如預期，為求
    攤平損失，竟違背其任務，先向甲○○、乙○○佯稱投資已
    獲得百分之2 以上利益，並分別於同年3 月29日、4 月28日
    匯款45萬元及38萬元至乙○○於國泰世華銀行帳戶內，甲○○等2 人即依約將被告應得百分之30利潤之11萬7 千元及9
    萬6 千元匯至被告於上開銀行00000000000 號帳戶內，致生
    損害於甲○○、乙○○二人；且(2)被告虛偽填載交付乙○○
    在元富期貨公司之帳號0000000 號帳戶，於同年5 月5 日交
    易餘額為300 萬3074元、同年5 月30日交易餘額為512 萬70
    19元之不實內容之「買賣報告書」，致生損害於乙○○、甲○○、元富期貨公司等情，因認被告此二部分涉犯刑法第34
    2 條背信、刑法第216 條、第210 條之行使偽造私文書等罪
    嫌等語。惟訊據被告堅詞否認有違背任務、偽造文書等犯行
    ，辯稱：上開款項共500 萬元，都用在交易市場上，伊並沒
    有私下挪用，且從乙○○所簽風險預告書上都有載明虧損都
    由伊負責等語。經查：
  (一)按犯罪事實，應依證據認定之，無證據不得認定其犯罪事實
    ；又不能證明被告犯罪者，應諭知無罪之判決，刑事訴訟法
    第154 條第2 項、第301 條第1 項分別定有明文。又刑事訴
    訟法上所謂認定犯罪事實之證據，係指足以認定被告確有犯
    罪行為之積極證據而言，該項證據自須適合於被告犯罪事實
    之認定，始得採為斷罪資料。如未能發現相當證據，或證據
    不足以證明，自不能以推測或擬制之方法，以為裁判之基礎
    。又刑事訴訟上證明之資料，無論其為直接或間接證據，均
    須達於通常一般之人均不致有所懷疑，而得確信其為真實之
    程度，始得據為有罪之認定，若其關於被告是否犯罪之證明
    未能達此程度，而有合理性懷疑之存在，致使無從形成有罪
    之確信，根據「罪證有疑，利於被告」之證據法則，即不得
    遽為不利被告之認定，此分別有最高法院著有29年度上字第
    3105號、40年臺上字第86號、76年臺上字第4986號判例可資
    參照。又檢察官對於起訴之犯罪事實，應負提出證據及說服
    之實質舉證責任，倘其所提出之證據，不足為被告有罪之積
    極證明，或其指出證明之方法，無從說服法院以形成被告有
    罪之心證，基於無罪推定之原則，自應為被告無罪判決之諭
    知，最高法院92年臺上字第128 號判例足資參照。
  (二)按期貨商接受期貨交易人開戶前應告知各種期貨商品之性質
    、交易條件及可能之風險，並應將風險預告書交付期貨交易
    人。前項風險預告書之記載事項及格式，由主管機關定之；
    且期貨商受託從事期貨交易，應於成交後即作成買賣報告書
    交付期貨交易人，並應於每月底編製對帳單分送各期貨交易
    人。前項買賣報告書及對帳單之記載事項，由主管機關定之
    ，期貨交易法第65條、第68條分別定有明文。而期貨交易及
    選擇權契約買賣，為期貨交易法所許可理財投資之一種，本
    件告訴人二人與被告簽訂「僱佣契約書」，為上開期貨買賣
    投資300 萬元時，均有簽署各式開戶文件，其中含有風險預
    告書（見調查卷第49頁、原審卷第150 頁），是告訴人二人
    當知有投資風險存在；而告訴人二人確將投資金額300 萬元
    匯入乙○○於元富期貨公司之交易帳戶（0000000 號）內，
    同意被告代其等操作期貨及選擇權契約買賣，且被告亦有實
    際代為操作，公訴人亦無提出證據證明被告有從中挪移私用
    之情形。再被告固有賺取約定投資金額利潤超出百分之2 部
    分其中百分之30之利益情事，惟此係告訴人與被告依據所簽
    僱佣契約書約定之合法利益，且係告訴人乙○○先受被告於
    93年3 月29日、4 月28日匯款45萬元、38萬元至乙○○帳戶
    內，告訴人二人才依約將被告應得百分之30利潤之11萬7 千
    元、9 萬6 千元匯至被告上開帳戶內，故被告就此投資金額
    並無舞弊之情形。另就其等投資300 萬元之交易結果雖已虧
    空，惟此係正常投資操作交易之風險，自不得以結果之虧盈
    ，而論被告有背信行為。又被告於93年3 月、4 月底雖無依
    法交付期貨交易人之買賣報告書與告訴人，惟告訴人得隨時
    以書面向其開戶之元富期貨公司請求交付，惟告訴人並無此
    為之，業經告訴人甲○○於偵查中陳明（見95年偵字第1665
    4 號卷第24-27 頁、第36-38 頁），且甲○○於原審審理中
    亦陳明：伊等從3 、4 月份向被告要買賣報告書、期貨交易
    單，但被告都以含混字眼代過去，她說伊等賺錢，所以就沒
    有很注意這些事情等語明確（見原審卷第99頁），則告訴人
    自己亦疏未即時向該公司要求提供上開報告書等交易資料，
    方未於該300 萬元未操作虧空之前及時終止契約（贖回退場
    ）。是除被告有上開論罪之違反期貨交易法、背信等犯行外
    ，公訴人尚無提出其他積極證據證明被告另有為自己不法之
    利益而違背其任務之行為。
  (三)又被告固坦承：因當時虧損，伊希望爭取一些時間，把錢補
    足，所以就提供不實的報表等語（見95年偵字第16654 號卷
    第26頁），參諸被告確有虛偽填載交付乙○○在元富期貨公
    司上開交易帳戶，於5 月5 日交易餘額為300 萬3074元、5
    月30日交易餘額為512 萬7019元等不實內容之賣賣報告書12
    份等情，被告確有交付不實之買賣報告書一節，堪認屬實。
    惟查，被告雖未於成交後即作成期貨經理事業買賣報告書交
    付告訴人，並於每月底編製對帳單分送告訴人，然前項買賣
    報告書及對帳單之記載事項，應按主管機關頒定之格式為之
    ，且應由期貨經理事業（或自營部門）為之，而被告無權製
    作公司之期貨買賣報告書，有元富證券公司95年7 月之函覆
    1 份在卷可稽（見95年偵字第16654 號卷第62頁），則被告
    所交付上開不實買賣報告書，究非如元富期貨、元富證券等
    公司自營期貨部門所印製出具之「期貨交易人買賣報告書」
    （見調查卷第62至66頁）可比，且被告所交付之報告書上面
    並無顯示元富期貨、元富證券公司全銜、住址、電話，亦無
    開戶人乙○○之住址，尚無法看出係元富期貨、元富證券公
    司所出具，實無法認係被告偽造元富期貨、元富證券公司名
    義所出具，僅得認係被告私下交付之買賣報告資料而已，是
    即難認定被告有偽造文書並加以行使之犯意已明，是被告所
    辯並無偽造文書之犯意一節，尚屬可信。此外，公訴人並無
    舉證證明被告有行使、偽造私文書之犯意，從而，此部分犯
    行即無法認定。惟檢察官起訴意旨認被告為自己不法之利益
    而背信、偽造私文書進而行使二犯行部分，與本案上開論罪
    科刑部分，有修正施行前刑法第55條後段之方法目的之牽連
    犯關係，爰不另為無罪之諭知，併此敘明。
據上論斷，應依刑事訴訟法第369 條、第364 條、第299 條第1
項前段，期貨交易法第116 條第1 款，刑法第11 條 前段、第2
條第1項前段、第342條第1項，修正前刑法第56條、第55條、第
41條第1項前段、刑法第74條第1項第1款，修正前罰金罰鍰提高
標準條例第1條前段、第2條，中華民國96年罪犯減刑條例第2條
第1項第3款、第7條、第9條，判決如主文。
本案經檢察官林慶宗到庭執行職務。
中　　華　　民　　國　　96　　年　　8　　月　　7　　日
                  刑事第八庭    審判長法  官  李炫德
                                      法  官  簡志瑩
                                      法  官  陳志銘
以上正本證明與原本無異。
檢察官如不服本判決應於收受本判決後10日內向本院提出上訴書
狀，其未敘述上訴理由者，並得於提起上訴後10日內向本院補提
理由書狀（均須按他造當事人之人數附繕本）「切勿逕送上級法
院」。
被告不得上訴。
中　　華　　民　　國　　96　　年　　8　　月　　7　　日
　　　　　　　　　　　　　　　　　　　書記官  盧雅婷
附錄本件判決論罪科刑法條：
修正前刑法第342 條：
為他人處理事務，意圖為自己或第三人不法之利益，或損害本人
之利益，而為違背其任務之行為，致生損害於本人之財產或其他
利益者，處5年以下有期徒刑、拘役或科或併科1千元以下罰金。
前項之未遂犯罰之。
期貨交易法第116條第4款：
有下列情事之一者，處3 年以下有期徒刑、拘役或科或併科新臺
幣2 百萬元以下罰金：
 四、期貨服務事業負責人、業務員或其他從業人員違反第88條準
    用第63條之規定者。
期貨交易法第88條：
第17條、第18條、第57條至第61條、第63條至第66條及第74條之
規定，於期貨服務事業準用之。
期貨交易法第63條第2、3、6款
期貨商之負責人、業務員或其他從業人員，不得有下列行為：
  二、對期貨交易人作獲利之保證。
  三、與期貨交易人約定分享利益或共同承擔損失。
  六、為誇大、偏頗之宣傳或散布不實資訊。
附表：
┌───────────────────────────────────────────────┐
│附表：                                                                                        │
├──────┬─────────────┬─────────────┬───────┬────┤
│相關變更條文│行為時法（下稱舊法）之內容│裁判時法（下稱新法）之內容│比  較  理  由│備    註│
├──────┼─────────────┼─────────────┼───────┼────┤
│【罰金刑貨幣│依法律應處罰金、罰鍰者，就│中華民國94年1 月7 日刑法修│刑法之貨幣單位│經按現行│
│單位之變更】│其原定數額得提高為2 倍至10│正施行後，刑法分則編所定罰│由「元（指銀元│法規所定│
│罰金罰鍰提高│倍（刑法乃係定明10倍）。第│金之貨幣單位為新臺幣。94年│）」變更為「新│貨幣單位│
│標準條例第1 │1 條所定得提高倍數之規定，│1月7日刑法修正時，刑法分則│臺幣」，且刑法│折算新臺│
│條前段、第5 │於本條例修正後制定之法律，│編未修正之條文定有罰金者，│分則之罰金數額│幣標準條│
│條與刑法施行│不適用之；本條例修正前公布│自94年1 月7 日刑法修正施行│，亦視該分則先│例第2 條│
│法第1 之1條 │之法律，於本條例修正後修正│後，就其所定數額提高為30倍│前曾修正與否，│之規定折│
│第1 項、第2 │其罰金罰鍰數額或法律經全部│。但72年6 月26日至94年1 月│分別提高3 或30│算後等值│
│項          │修正而其罰金罰鍰數額未予變│7 日新增或修正之條文，就其│倍。          │，是以新│
│            │更者，亦同。              │所定數額提高為3 倍。      │              │法並未較│
│            │                          │                          │              │有利。  │
├──────┼─────────────┼─────────────┼───────┼────┤
│刑法第33條第│罰金：（銀元）1 元以上。  │罰金：新臺幣1000元以上…。│罰金刑之下限，│舊法有利│
│5 款：罰金刑│                          │                          │由銀元10元（亦│        │
│下限變更    │                          │                          │經提高）即新臺│        │
│            │                          │                          │幣30元，提高為│        │
│            │                          │                          │新臺幣1000元  │        │
├──────┼─────────────┼─────────────┼───────┼────┤
│【易科罰金折│犯最重本刑為5 年以下有期徒│犯最重本刑為5 年以下有期徒│易科罰金折算標│舊法有利│
│算標準變更】│刑以下之刑之罪，而受6 個月│刑以下之刑之罪，而受6 個月│準由銀元300 元│        │
│修正前刑法第│以下有期徒刑或拘役之宣告…│以下有期徒刑或拘役之宣告者│即新臺幣900 元│        │
│41條第1 項前│得以（銀元，下同）1 元以上│，得以新臺幣1000元、2000元│，提高為以新臺│        │
│段、修正前罰│3 元以下折算1 日，易科罰金│或3000元折算1 日，易科罰金│幣1000元、2000│        │
│金罰鍰提高標│。依刑法第41條易科罰金…就│。                        │元或3000元折算│        │
│準條例第2 條│其原定數額提高為100 倍折算│                          │1日           │        │
│與現行刑法第│1 日；法律所定罰金數額未依│                          │              │        │
│41條第1 項前│本條例提高倍數，或其處罰法│                          │              │        │
│段          │條無罰金刑之規定者，亦同。│                          │              │        │
├──────┼─────────────┼─────────────┼───────┼────┤
│【牽連犯之適│犯一罪而其方法或結果之行為│廢止（刪除）              │修正施行後應論│舊法有利│
│用】刑法第55│犯他罪名者，從一重處斷。  │                          │以數罪併罰之，│        │
│條後段      │                          │                          │較為不利。    │        │
├──────┼─────────────┴─────────────┴───────┴────┤
│整體比較結果│舊法之易科罰金折算標準較低，且得適用牽連犯，以舊法較有利於被告，應適用舊法。    │
└──────┴────────────────────────────────────────┘
